Inventaris van het archief van de NV Handel-Maatschappij voorheen G. Hoppenstedt, (1614) 1892-1976
Nationaal Archief, Den Haag
Handelmaatschappij voorheen G. Hoppenstedt
Handelmij. Hoppenstedt
1614-1976
merendeel 1892-1976
I20533
1.40 meter; 105 inventarisnummers.
Nationaal Archief, Den Haag
NV Handel-Maatschappij, voorheen G. Hoppenstedt, 1892-1976
Hoppenstedt, firma G.
Strauss Evans, firma C.
In 1892 werd de firma G. Hoppenstedt in Batavia opgericht. De firma kreeg als doel mee "het drijven van handel in het algemeen zoo voor eigen rekening als in commissie". In 1936 fuseerde de zaak met het bedrijf van C. Strauss Evans tot de NV Handel-Maatschappij, voorheen G. Hoppenstedt. In 1976 ging dit bedrijf over in liquidatie. Het archief van de handelsmaatschappij is geordend in vier hoofdafdelingen: oprichting en liquidatie; aandeelhouders; directie; en een afdeling 'gedeponeerde bescheiden van overgenomen bedrijven'. De stukken van de directie zijn ondergebracht in rubrieken en subrubrieken, zoals financieel beheer; bedrijfsvoering; agentschappen; onderzoek naar handelsmogelijkheden; handelsactiviteiten en deelneming in en overname van andere bedrijven. In dit archief bevinden zich ook enkele oudere stukken - uit de 17e en 18e eeuw - door aankoop van onroerend goed en overname van andere bedrijven.
Archiefvorming
Geschiedenis van de archiefvormer
Op 1 september 1892 trokken Hans Georg August Hoppenstedt en Carl Strauss Evans zich terug uit de handelsfirma Gumprich en Strauss
Bij het schrijven van de inleiding werd voornamelijk gebruik gemaakt van het gedenkboek in inv.nr 5.
. Kort daarna werd de firma G. Hoppenstedt in Batavia opgericht, die als doel meekreeg "het drijven van handel in het algemeen zoo voor eigen rekening als in commissie".
Notariële akte dd. 5 september 1892 verleden voor notaris Jacobus Meertens te Batavia.
Zijn partner Strauss Evans richtte onder eigen naam in Duitsland een firma op, die belast werd met de inkoop en de vertegenwoordiging van Hoppenstedt in Europa. Vanaf 1892 lopen de wegen van beide firma's gezamenlijk op. Strauss Evans hield kantoor in Frankfurt en was vanaf 1896 in Hannover gevestigd. Het inkoopkantoor in Hannover werd in 1916 gesloten, hiervoor in de plaats kwamen inkoopvestigingen in Amsterdam en Manchester.
Op 23 november 1936 werd tot een fusie besloten en gingen beide firma's op in de N.V. Handel-Maatschappij voorheen G. Hoppenstedt, gevestigd in Amsterdam.
Notariële akte dd. 23 november 1936 verleden voor notaris C.G. Pouw te Amsterdam.
Hiermee verkreeg Hoppenstedt de gebruikelijke organisatorische structuur volgens het vennootschapsrecht: aandeelhouders, een toezichthoudende Raad van Commissarissen en een directie, belast met het dagelijks beleid. Het doel van de organisatie werd thans omschreven als: "Voortzetting der zaken, tot dusverre, gedreven door de handelsvennootschap onder de firma's C. Strauss Evans en G. Hoppenstedt en mitsdien drijven van handel in roerende goederen, zoowel voor eigen rekening als voor rekening van derden, in de eerste plaats in exportgoederen op Nederlandsch-Indië, exploiteren van fabrieken en in het algemeen verrichten van alles wat dit doel kan bevorderen". Het aandelenkapitaal bestond uit 50 preferente en 1450 gewone aandelen van f. 1000,-. De voornaamste financier, de Nederlandsch-Indische Escompto Maatschappij, kwam tevens in dat jaar door het opkopen van het gehele aandelenpakket in het bezit van de vennootschap.
Aanvankelijk werkte Hoppenstedt als algemeen importeur van goederen in Nederlands-Indië, na de Eerste Wereldoorlog concentreerde de firma zich op verbruiksproducten, merkartikelen en speciale producten. Zo was Hoppenstedt o.a. importeur van de producten van Tootal Broadhurst Lee Company, Koninklijke Verkade Fabrieken, Droste's Cacao- en Chocoladefabriek en de Zweedse Lucifers Mij.
De firma maakte vanaf de oprichting een bloeiende ontwikkeling door. Bijkantoren werden opgericht in Semarang (1899), Soerabaja (1912), Padang (1913), Medan (1923), Bandoeng (1927), Palembang (1932), Makassar (1940). Door de Japanse bezetting kwam aan deze ontwikkelingen een einde. Na de oorlog werden de oude kantoren heropend en nieuwe kantoren geopend in Menado, Bandjermasin en Pontianak. Tevens werden in New York, Osaka en Singapore dochtermaatschappijen opgericht.
In 1957 kwam aan de activiteiten van het Nederlandse bedrijfsleven in Indonesië een einde. De genationaliseerde vestigingen van Hoppenstedt werden ondergebracht in de Indonesische firma P.T. Sapta Putra, die nadien opging in de P.T. Aneka Bhakti.
Als gevolg van het wegvallen van de Indonesische markt ging Hoppenstedt zich via de oprichting van vestigingen in Duitsland meer richten op de inter-Europese handel, met name op de import in Duitsland van goederen uit Nederland en Oost-Azië en de handel in diamant. Er werd een dochterfirma in Hamburg (1957) opgericht en verkoopkantoren in Frankfurt (1959), Wenen (1960) en Pforzheim (1966).
Tevens zocht Hoppenstedt een oplossing in het overnemen van andere bedrijven. In 1958 werden de aandelen verworven van Max Bloch's Import en Export N.V. in Amsterdam. In 1960 werd het A.F.G. Avis N.V. conglomeraat overgenomen, een Amsterdams producent van verfstoffen.
Na de overname werd de naam van A.F.G. Avis veranderd in Administratiemaatschappij PEBE N.V. De naam van H.H. Roelofs Heyrmans in Beleggings Maatschappij GEHA N.V. en die van Broms & Uhlenbroek in: Administratiemaatschappij De Roogans N.V.
Hoppenstedt werd hierdoor tevens eigenaar van de dochterondernemingen H.H. Roelofs Heyrmans N.V. (Rotterdam), Broms & Uhlenbroek N.V. (Amsterdam), N.V. De Gooische Verffabriek v/h Van der Velden, Fockens & Co (Amsterdam) en Spits & De Haan N.V. (Dordrecht). De bedrijven van de Avis Groep werden als zelfstandige afdelingen aan Hoppenstedt toegevoegd en niet als aparte bedrijven voortgezet. Tenslotte werd in 1963 Kranenburg Verf N.V. in Apeldoorn overgenomen. Deze werd samengevoegd met de Gooische Verffabriek tot Avis-Kranenburg Verf N.V.
Na 1965 bleek echter, dat vanwege het te arbeidsintensieve karakter van de verfproductie, geen bevredigend rendement meer behaald kon worden. In 1971 werden de belangen in de verfindustrie verkocht.
Na het herstel van de betrekkingen in 1963 tussen Nederland en Indonesië werd besloten weer een vertegenwoordiger in Jakarta te plaatsen. Het mocht echter niet baten. De vestiging New York werd in 1963 geliquideerd; de aandelen van G. Hoppenstedt Ltd. Singapore werden in 1966 verkocht, waarbij de naam werd gewijzigd in Holland-Asia Company Ltd.
Vanwege tegenvallende resultaten moesten eveneens de kantoren in Duitsland en Oostenrijk in 1966-1967 opgeheven worden. De vestiging in Hamburg werd in 1971 verkocht en de exportzaken op Indonesië beëindigd.
Eigenaar van het gehele aandelenkapitaal was de in Jakarta gevestigde Escomptobank N.V., die in 1958 door Indonesië werd genationaliseerd.
De naam van de Nederlandsch-Indische Escompto Maatschappij werd na de Tweede Wereldoorlog gewijzigd in Escomptobank N.V., in 1958 in P.T. Escomptobank.
Haar in Nederland gevestigde belangen werden ondergebracht in de in 1959 opgerichte Nedescobank N.V., die hiermee houdster werd van het aandelenkapitaal van Hoppenstedt bestaande uit fl. 50.000,- preferente aandelen en fl. 1.950.000,- gewone aandelen. Hoppenstedt heeft nog uit hoofde van de nationalisatie van haar bedrijf in Indonesië een vordering ad fl. 5,5 miljoen ingediend bij het Bureau Schadeclaims Indonesië. Krachtens de Verdeelwet 1969 werd een uitkering toegekend van fl. 859.000,-, vorderbaar in de jaren 1971-2003. Deze vordering werd door de Nedescobank ondershands verkocht.
In 1972 vond nog een formele omzetting van de vennootschap plaats in een B.V. De B.V. Hoppenstedt trad op 27 augustus 1975 in liquidatie, die op 8 september 1976 met de accountantsverklaring werd voltooid.
Overzicht directieleden en commissarissen
Directieleden, 1892 - 1976
H.G.A. Hoppenstedt oprichter 1892 - 1913
J.F.J. Karthaus vennoot 1899 - 1901
W.E.L. Weinberg vennoot 1901 - 1904
G.C. Kuneman vennoot 1910 - 1925
G.H.R. Hoppenstedt vennoot 1915 - 1921
E.C. Wolsheimer vennoot 1917 - 1936
directeur 1936 - 1939
H.G.A. Hoppenstedt vennoot 1920 - 1921
G.F. Wiemer vennoot 1926 - 1936
directeur 1936 - 1949
P. Blumenthal directeur 1936 - 1967
H.F.O.A.A. Behrens plv.directeur/directeur 1957 - 1971
C. Verschoor directeur 1962 - 1976
P.J. Tack plv.directeur 1967 - 1972
N. Sikkema plv.directeur 1967 - 1971
Commissarissen, 1936 - 1973
H.A.E. Modderman 1936 - 1938
J. Berendsen 1936 - 1945
J.D.J. Roos 1936 - 1970
E.J. Dommering 1938 - 1949
B. Koetsier 1946 - 1949
R.F. Bokelman 1950 - 1952
W.L. Bruinsma 1952 - 1955
M.H.E. Banens 1955 - 1957
J.G. Krijger 1960 - 1973
G.A.Ph. Weyer 1960 - 1973
H.J.M. Oosting 1963 - 1966
Geschiedenis van het archiefbeheer
Het archief
Het archief van de vennootschap werd op 9 december 1976 door de liquidateur, C. Verschoor te Amsterdam, geschonken aan de Tweede Afdeling van het Algemeen Rijksarchief.
Zie correspondentie van de Tweede Afdeling 1976 nr. D.1741.
De schenking geschiedde onder de volgende voorwaarden: Voor raadpleging van de bescheiden, waarvan de datering valt binnen de termijn, die het Wetboek van Koophandel en de Comptabiliteitswet stellen voor de rekenplichtigheid van bedrijven, is toestemming vereist van de liquidateur van de Nedescobank N.V.
Zie: Comptabiliteitswet 1976, Stb. 671; Besluit vernietiging financiële bescheiden van 21 november 1984 Stb. 682 en de Algemene Wet inzake Rijksbelastingen 1959, Stb. 301.
Schenking (van een niet overheidsarchief)
De verwerving van het archief
Het archief is door schenking verworven.
Inhoud en structuur van het archief
2.20
Selectie en vernietiging
Ten tijde van de schenking was het archief ongeordend en had het een bruto omvang van ca. 10 meter. In 1979 is na een omvangrijke schoning van administratieve bescheiden en verwijdering van doublures een plaatsingslijst vervaardigd, die een globaal overzicht bood van de inhoud van het archief. Deze schoningsoperatie leverde ca. 8,5 meter te vernietigen materiaal op. Een lijst van vernietigde bescheiden is destijds evenwel niet opgemaakt.
Aanwijzingen voor de gebruiker
Openbaarheidsbeperkingen
Volledig openbaar.
Materiële beperkingen
Aanvraaginstructie
Openbare archiefstukken kunnen online worden aangevraagd en gereserveerd. U kunt dit ook via de terminals in de studiezaal van het Nationaal Archief doen. Om te kunnen reserveren dient u de volgende stappen te volgen:
U maakt een profiel aan op www.gahetna.nl, en logt vervolgens in
Via de archiefinventaris (alleen de beschrijvingen met rode nummers) selecteert u het gewenste archiefstuk door op de knop 'Reserveren' te klikken
In het volgende scherm geeft u aan op welke dag u het archiefstuk wilt inzien
Indien u zich bevindt in de studiezaal en een tafelnummer heeft ontvangen kunt u dit nummer vermelden. Als u geen tafelnummer heeft kunt u tafelnummer 777 laten staan
Vervolgens bevestigt u uw reservering door deze te versturen.
Verwant materiaal
Beschikbaarheid van kopieën
Beschrijving van de series en archiefbestanddelen
- OPRICHTING EN LIQUIDATIE, 1
  - Acte van oprichting van de firma G. Hoppenstedt te Batavia, met krantebericht dienaangaande., 1892; 1; 2 stukken
  - Notariële akten inzake het aangaan van een vennootschap van koophandel tussen de firma's G. Hoppenstedt te Batavia en C. Strauss Evans te Amsterdam., 1898-1926; 2; 1 omslag
  - Notariële akten inzake het aangaan van een handelsvennootschap tussen H.G.A. Hoppenstedt en W.L.E. Weinberg te Batavia en de ontbinding van deze overeenkomst., 1901, 1904; 3; 3 katernen
  - Stukken betreffende de oprichting van de N.V. Handel-Maatschappij voorheen G. Hoppenstedt en de vaststelling en wijziging van de statuten., 1936-1966; 4; 1 omslag
  - Gedenkboek samengesteld aan de hand van archiefstukken en foto's, vervaardigd ter gelegenheid van het 60- en 70-jarig bestaan en de liquidatie van de Handelmaatschappij., 1952-1976; 5; 1 band
- AANDEELHOUDERS, 2
  - Notariële akten inzake de toetreding en uittreding van vennoten en de met hen getroffen financiële regelingen., 1915-1926; 6; 1 omslag
  - Stukken betreffende de verkrijging door de Nederlandsch-Indische Escompto Maatschappij van aandelen in de Handelmaatschappij v/h G. Hoppenstedt ter delging van schulden voortgekomen uit erfrechtelijke aanspraken van leden van de familie Hoppenstedt; met retroacta., 1926-1936; 7; 1 omslag
  - Agenda's, notulen en vergaderstukken van de gewone jaarlijkse aandeelhoudersvergaderingen van de maatschappij., 1936-1966; 8; 1 pak
  - Notariële processen-verbaal van de aandeelhoudersvergaderingen., 1949, 1960, 1961; 9; 1 omslag
- DIRECTIE, 3
  - Akte van lastgeving van G.H.R. Hoppenstedt aan G.C. Kuneman om zijn belangen in de firma te behartigen., 1917; 10; 1 katern
  - Circulaires betreffende de toetreding en terugtreding van firmanten van de firma's G. Hoppenstedt en C. Strauss Evans, resp. van directeuren van de Handelmaatschappij v/h G. Hoppenstedt, alsmede betreffende de verlening van procuraties., 1922-1967; 11; 1 omslag
  - Stukken betreffende de instelling en opheffing van de Duitse Verwaltung, betalingen aan de Deutsche Revisions- und Treuhand AG, en pogingen vergoeding te krijgen voor geleden oorlogsschaden., 1942-1951; 12; 1 omslag
  - Stukken betreffende de bezwaren van de vennootschap tegen de naam van een in Haarlem opgerichte firma Hoppenstedt & Co., 1953; 13; 1 omslag
  - Financieel beheer, 3.1
    - Register bevattende balanstotalen en grootboekrekeningen., 1893-1919; 14; 1 deel
    - Verlies- en winstrekeningen van de boekjaren 1893-1920., 1894-1921; 15; 1 omslag
    - "Geheimbuch", register bevattende kapitaalrekeningen van de vennoten., 1905-1914; 16; 1 deel
    - Accountantsrapporten betreffende de administratie te Amsterdam en de jaarstukken van de vennootschap als geheel over 1936-1938., 1937-1939; 17; 1 omslag
    - Accountantsrapporten betreffende de jaarstukken van de vennootschap over 1939-1941, de balans en jaarstukken van 1947 en 1954-1965., 1940-1966; 18; 1 pak
    - Accountantsrapporten betreffende de administratie en/of de (voorlopige) jaarstukken van de Indonesische kantoren over 1947-1957., 1949-1958; 19; 1 omslag
    - Balans, winst- en verliesrekening met bijlagen over 1951 betreffende de bezittingen en activiteiten in Indonesië., 1952; 20; 1 omslag
    - Balansen en winst- en verliesrekeningen over 1951, 1955 en 1956., 1952, 1956, 1957; 21; 1 omslag
    - Accountantsrapporten betreffende de (voorlopige) jaarstukken van de afdeling fabricage in Indonesië van de, in 1956 geheten, Globe Pharmaceutical Laboratories, over 1954-1956., 1955-1957; 22; 1 omslag
    - Specificaties van het vermogen in Indonesië per ultimo 1955 en 1956., 1956, 1957; 23; 2 stukken
    - Accountantsrapporten betreffende de consolidatie van activa, passiva, winsten en verliezen van de NV en zijn dochterondernemingen per ultimo 1957 en per ultimo 1959., 1958, 1960; 24; 2 stukken
  - Bedrijfsvoering, 3.2
    - Personeel, 3.2.1
      - Lesmateriaal voor kursussen voor personeel., 1940-1941; 25; 1 omslag
    - Bedrijfsmiddelen, 3.2.2
      - Acte van transport door leden van de familie Stroeve aan de firma's G. Hoppenstedt en C. Strauss Evans van huis en erf Spiegelstraat 25/27 te Amsterdam, 1918, met retroacta over de jaren 1614-1907., 26; 1 omslag
      - Akte van transport aan de firma C. Strauss Evans te Amsterdam van het perceel Herengracht 111 aldaar, 1918; met retroacta over de jaren 1818-1917., 1818-1918; 27; 1 omslag
      - Retroacta betreffende het pakhuis De Keizers Kroon aan de Brouwersgracht te Amsterdam., 1878; 28; 1 omslag
      - Stukken betreffende de bezwaring en verkoop van onroerende goederen te Amsterdam, eigendom van de firmanten van C. Strauss Evans te Amsterdam en en G. Hoppenstedt te Batavia., 1917-1926; 29; 1 omslag
      - Stukken betreffende de hypothecaire bezwaring van het perceel Herengracht 111 ten behoeve van de Amsterdamse Maatschappij van Levensverzekering., 1919-1934; 30; 1 omslag
      - Briefwisseling met J.P. Smits, F.H. van den Helm en E. Th. Koopman, notarissen in Amsterdam, betreffende de verwerving van de percelen Herengracht 495 en Reguliersdwarsstraat 44/46; met oude eigendomsbewijzen daarvan., 1928; 31; 1 omslag
      - Stukken betreffende de hypothecaire bezwaring van het perceel Herengracht 111 te Amsterdam ten gunste van de Nederlands-Indische Escompto Maatschappij., 1942; 32; 1 omslag
      - Huurcontracten van kantoorpanden van Hoppenstedt-vestigingen in Indonesië., 1946-1965; 33; 1 omslag
      - Huurcontract van het kantoorgebouw in Singapore., 1951; 34; 1 omslag
      - Stukken betreffende de huur van kantoorruimte in Penang., 1952, 1956; 35; 1 omslag
      - Taxatierapporten van de kantoorpanden en de inventaris van de Hoppenstedt-vestigingen in Indonesië, met geleidebrieven., 1957-1958; 36; 1 omslag
      - Huurcontract van de kantoorruimte in Hamburg., 1958; 37; 1 stuk
    - Agentschappen, 3.2.3
      - Foto's van de kantoren in Indonesië., 1934-1952; 38; 1 omslag
      - Stukken betreffende de heroprichting van de Hoppenstedt-vestiging in New York, en de verdeling van het aandelenkapitaal tussen de directeuren., 1948-1959; 39; 1 omslag
      - Notulen van de jaarlijkse vergaderingen van aandeelhouders en de directie van de vestiging in New York., 1948-1964; 40; 1 deel
      - Stukken betreffende de opening van een filiaal in Singapore in de vorm van een dochtermaatschappij., 1949; 41; 1 omslag
      - Stukken betreffende de registratie van de dochteronderneming in Osaka., 1949, 1951; 42; 1 omslag
      - Stukken betreffende de statuten van G. Hoppenstedt Ltd. te Singapore., 1950-1951; 43; 1 omslag
      - Ingekomen brieven van de vertegenwoordiger in Indonesië betreffende de onderbeheerstelling van Nederlandse bedrijven in Indonesië en met name de vestigingen van Hoppenstedt., 1957-1958; 44; 1 omslag
    - Onderzoek naar handelsmogelijkheden, 3.2.4
      - Reisrapporten van P. Blumenthal betreffende de handel met de Verenigde Staten., 1932; 45; 1 omslag
      - Briefwisseling tussen de firmanten betreffende een reis van G.F. Wiemer naar en de handelsmogelijkheden in Canada., 1934; 46; 1 omslag
      - Reisrapporten van H. Behrens van zijn bezoek aan de Verenigde Staten, Shanghai en Japan, en overige stukken betreffende die reis en de handelsmogelijkheden in de aangedane landen., 1937; 47; 1 omslag
      - Stukken betreffende de reis van H. Behrens naar de Verenigde Staten tot onderzoek van de handelsmogelijkheden aldaar., 1946; 48; 1 omslag
      - Stukken betreffende de reis van P. Blumenthal naar New York inzake de organisatie en de mogelijkheden van de handel met de Verenigde Staten., 1948; 49; 1 omslag
      - Ingekomende brieven van de vertegenwoordiger van de kantoren in Indonesië betreffende de locale industrie aldaar., 1948-1949; 50; 1 omslag
      - Stukken betreffende het bezoek van R.F.J. Heins en H. Behrens aan India en Pakistan tot onderzoek van de handelsmogelijkheden aldaar., 1950; 51; 1 omslag
      - Reisverslag tot onderzoek van de handelmogelijkheden in Thailand, 1950, en overzicht van de Nederlandse handel met dat land, 1956., 1950, 1956; 52; 1 omslag
      - Stukken betreffende bezoeken van H. Behrens aan Hongkong tot onderzoek van de handelsmogelijkheden aldaar., 1952, 1968; 53; 1 omslag
      - Briefwisseling met Aannemings- & Handelsbureau M.A. Mohammad Kassim in Sorong betreffende de handelsmogelijkheden op Nieuw-Guinea., 1953-1954; 54; 1 omslag
      - Stukken betreffende de reis van P.F. van Beever naar de Verenigde Staten tot onderzoek van de handelsmogelijkheden aldaar., 1954; 55; 1 omslag
      - Stukken betreffende de reis van J. van Dijk ter verkenning van de handelsmogelijkheden in het Midden-Oosten., 1954; 56; 1 omslag
      - Rapportage van een reis naar Canada tot onderzoek van de handelsmogelijkheden aldaar., 1954; 57; 1 omslag
      - Stukken betreffende bezoeken van H.J. Oosting aan Iran en de besprekingen over het openen van een Hema-warenwinkel in Teheran., 1958-1960; 58; 1 omslag
      - Stukken betreffende reisrapporten van H. Behrens van zijn bezoek aan en de handel op Japan., 1962-1965; 59; 1 deel
    - Handelsactiviteiten, 3.2.5
      - Briefwisseling met de firma Champagne Roederer in Rotterdam betreffende een contract over export van champagne naar Nederlands-Indië., 1910-1922; 60; 1 omslag
      - Contracten met Rademakers Koninklijke Cacao en Chocolade Fabriek in Den Haag over de export van chocolade naar Nederlands-Indië, waarbij Hoppenstedt als distributie-agent optreedt., 1913; 61; 1 omslag
      - Briefwisseling met S.A. des Anciens Etablissements Braunstein Frères over de distributie van sigarettenpapier in Nederlands-Indië door Hoppenstedt., 1928-1929; 62; 1 omslag
      - Contracten met Richard Hudnut en William R. Warner & Co. te New York inzake de export van parfums en toiletartikelen naar Nederlands-Indië en de distributie aldaar door Hoppenstedt., 1933; 63; 2 stukken
      - Afschriften van correspondentie tussen Amsterdam en Batavia over de verkoop van Vick's produkten., 1936; 64; 1 omslag
      - Briefwisseling met de N.V. Textielfabriek H. van Puijenbroek betreffende de commissie op verkopen., 1937-1938, 1948; 65; 4 stukken
      - Stukken betreffende registratie van handelsmerken van de Handelmaatschappij in Indonesië., 1938-1954; 66; 1 omslag
      - Briefwisseling met William W. Warner & Co. Ltd. te Londen betreffende de distributie van Warner produkten in Indonesië., 1950; 67; 2 stukken
      - Brief van de vestiging in New York aan het hoofdkantoor in Amsterdam betreffende de distributie van Vick's produkten in Indonesië., 1950; 68; 1 stuk
      - Briefwisseling met de Koninklijke Verkade N.V. te Zaandam inzake de verkoop van diens produkten in de Verenigde Staten., 1954; 69; 1 omslag
      - Ingekomen stukken betreffende de bouw en inrichting in Indonesië van een fabriek van Globe Pharmaceutical Laboratories., 1955-1957; 70; 1 omslag
      - Briefwisseling met de firma Sandoz A.G., Pharmazeutische Abteilung, in Basel betreffende licentie-produktie in Indonesië en de distributie van Sandoz-produkten., 1956-1957; 71; 1 omslag
      - Stukken betreffende de vertegenwoordiging in Indonesië van de handelmaatschappij G. Grotjahn & Co. te Hamburg, producent van fiets- en auto-onderdelen, machines en ijzerwaren., 1957, 1967, 1970; 72; 1 omslag
      - Stukken betreffende de samenwerking met A. Langer te Wenen en I. Komkommer te Antwerpen inzake de diamanthandel., 1958-1960; 73; 1 omslag
      - Overzichten en rapporten betreffende de handel met Oost-Azië., 1965-1966; 74; 1 omslag
  - Deelneming in en overname van andere bedrijven, 3.3
    - Akte van oprichting der Nederlandsche Agentuur Maatschappij te Amsterdam, met krantebericht dienaangaande., 1919; 75; 2 stukken
    - Notarieel proces-verbaal van de buitengewone aandeelhoudersvergadering van de Nederlandsche Agentuur Maatschappij waarbij deze is opgeheven., 1922; 76; 1 stuk
    - Akte van overdracht door A.F.G. Avis N.V. aan Hoppenstedt van de N.V. Gooische Verffabriek v/h Van der Velden, Fockens & Co; met retroacta over de jaren 1938-1941., 1938-1941, 1960; 77; 1 omslag
    - Stukken betreffende de oprichting en statuten van ASIAG Export- und Importgesellschaft in Zürich en de deelname van Hoppenstedt in deze firma., 1954-1962; 78; 1 omslag
    - Ingekomen en minuten van uitgaande brieven betreffende de fiscale vormgeving van het ASIAG-filiaal in Manchester en de registratie daarvan., 1956, 1966; 79; 1 omslag
    - Notulen van de jaarlijkse vergaderingen van aandeelhouders van Spits & De Haan N.V. te Dordrecht, met bijbehorende volmachten en presentielijsten., 1957-1963; 80; 1 deel en 6 stukken
    - Stukken betreffende de oprichting samen met Weense partners van een dochtermaatschappij in Wenen., 1958-1960; 81; 1 omslag